# 陈版,请教对进入清算期子公司的会计核算方法

提问人：ceilinyu 时间：2010-12-22 09:03:59
我司一下属子公司(我司持股100%),因股东决定进行清算,按规定不纳入合并报表范围,我司现按成本法对该子公司进行核算,决定清算日我司长期股权投资账面值与该子公司评估值之间差额,我司已计提了长期股权投资减值准备。现在的问题是： 因该子公司清算过程较复杂，清算时间估计要持续2-3年，我司是否要对该子公司长期股权投资进行后续计量吗？如果需要进行后续计量核算又将如何进行核算？按照中国会计准则的相应依据又是什么？谢谢

回答人：chenyiwei
从你说的情况看，是“股东决定进行清算”，而不是因资不抵债而根据《破产法》的规定进入破产程序，在此期间该子公司的唯一股东（也就是本公司）应当仍能控制该子公司，应继续将其纳入合并范围。长期股权投资继续按成本法核算，并根据清算的进展情况测算将来可通过剩余财产分配收回的金额，必要时计提减值准备。

回答人：chenyiwei
回复 藤椅 ceilinyu 的帖子根据《公司法》第 184 条规定，在正常清算的情况下，“有限责任公司的清算组由股东组成，股份有限公司的清算组由董事或者股东大会确定的人员组成”，因此请了解其他非股东代表的清算组成员的组成和权限情况。如果是外聘的中介机构执业人士，则只能作为专家发表咨询意见，本身不能视为清算组成员。